# 为什么非同一控制下的企业合并不需要恢复留存收益

提问人：原来你就在这里 时间：2015-10-06 19:01:56
举个例子，B公司 2015 年 1 月 1 日，资产 300 万，负债 100 万，所有者权益 200 万（股本 100 万，留存收益 100 万）。 2015 年 6 月 30日，B公司资产 400 万，负债 100 万，所有者权益 300 万（股本 100 万，留存收益 200 万） A公司于 2015 年 7 月 1 日取得B公司100%股权。 如果是同一控制下的企业合并，合并报表就应该反映B公司全部的资产（ 400 万）、负债（ 100 万）和留存收益（ 200 万），而如果是非同一控制下的企业合并，合并报表就只反映B公司的资产（ 400 万）和负债（ 100 万），所有者权益类的都不反映？
不知道我这样理解对不对？

回答人：chenyiwei
被购买方购买日的权益项目（包含留存收益）都会与购买方个别报表层面的长期股权投资相抵销，所以不会体现在合并报表层面。而且这也是与被购买方购买日前的利润表不纳入合并报表的做法相对应的。

提问人：xiaomengyan 时间：2015-10-07 08:26:14
明白一点，利润是不能通过购买取得的。非统一控制支付的合并成本已经包含了被投资企业的利润了，故而编制抵消分录时必然要冲减留存收益。同一控制下，合并前后都是你的企业，只是钱从左口袋到右口袋，合并钱赚了多少，合并后当然还是多少。

回答人：chenyiwei
可以这样理解。